臺灣高等法院臺中分院刑事判決
110年度金上訴字第1167號
                                 110年度金上訴字第1170號
上  訴  人  
即  被  告  林進傑


上列上訴人即被告因加重詐欺等案件，不服臺灣彰化地方法院10
9年度原訴字第23號、110年度訴字第76號中華民國第一審判決（
起訴案號：臺灣彰化地方檢察署109年度偵字第9963、10050、10
652號；追加起訴案號：臺灣彰化地方檢察署109年度偵字第1312
4號；移送原審併辦案號：臺灣彰化地方檢察署109年度少連偵字
第173號、109年度偵字第13124號）提起上訴，及移送本院併辦
（臺灣橋頭地方檢察署110年度偵字第8396號），本院判決如下
：
    主  文
上訴駁回。
    犯罪事實及理由
一、本案經本院審理結果，認第一審判決認事用法、量刑、沒收
    均無違法不當，應予維持，並引用如附件原審判決書記載之
    犯罪事實、證據及理由。
二、上訴人即被告乙○○（下稱被告）上訴意旨略以：我當時有正
    當工作，是因負債且小孩將出生，想增加收入才上網找工作
    。領錢時本來跟我說是做博奕，後來知道是詐騙集團，但擔
    心家人遭恐嚇，還是繼續提領詐欺贓款。我只參與2天提領
    行為，也有與被害人和解意願意願，目前不滿周歲幼子因泌
    尿道感染需住院，有龐大醫療費用需求，請求依刑法第59條
    酌減其刑，給予被告在外工作支付醫療費用機會，並從輕量
    刑等語。
三、經查：
  ㈠被告上訴辯稱其本來以為領取款項是賭博款項部分：
　　詐欺集團常利用人頭帳戶，作為詐騙錢財等犯罪工具，藉此
    逃避檢警查緝、同時掩飾並確保犯罪所得，此種犯罪型態、
    分工模式不僅迭經新聞媒體報導，政府亦透過各種管道為反
    詐騙之宣導，應已形成大眾共所周知之生活經驗。又臺灣金
    融機構甚多，一般民眾均得自行向金融機構申請開立帳戶使
    用，提領款項亦極為便利，不僅於各金融機構內均設有24小
    時之自動櫃員機，各賣場及24小時營業之便利商店亦廣泛設
    置自動櫃員機，倘若款項來源正當，根本沒有必要將款項匯
    入他人帳戶後，再有償委請第三人代為提領後轉交，徒增第
    三人領款後侵占款項之風險。至參與賭博者，因對賭雙方均
    違反法律規定及善良風俗，即令藉由彼此帳戶從事賭資或彩
    金之流動轉移，然因匯款任一方均有從事行政或刑事不法之
    認知，當不致輕易報警追查匯款去向而使自己犯行暴露，衡
    情並無使用多個帳戶，迂迴以多個金融卡異時異地分次小額
    提領，並應允提款人從中抽成之必要。本案被告於109年4月
    11日、109年4月12日、109年4月15日屢於密接時間，在不同
    金融機構之自動櫃員機領取款項，倘被告係欲領取賭博款項
    ，被告實無受指示於短時間內異地小額領取人頭帳戶內款項
    之必要；況被告亦自承其知悉所領取款項為詐欺贓款後，仍
    繼續依指示領取詐欺贓款轉交，足認被告於領取附表一、二
    所示款項時，對於前開款項係被害人遭詐騙所匯出，實有認
    識。至被告雖辯稱因恐家人遭恐嚇始繼續提領詐欺贓款，然
    被告並未提出該組織曾以任何型態威嚇其不得退出詐欺組織
    之相關證據資料；且依照附表一、二所示提領時間，被告於
    109年4月11日下午開始提領詐欺贓款後，另於當日晚間、翌
    日即4月12日凌晨、傍晚及4月15日傍晚持續提領詐欺贓款，
    倘被告確有意退出該組織，自可利用領款空檔期間，以電話
    或其他方式向偵查機關舉報甚而配合查緝，被告捨此未為，
    仍屢屢接受指示於附表一、二所示時間提領詐欺贓款，實難
    認其參與本案犯行有何受詐騙、脅迫之情。故被告上訴執此
    辯解，難認可採。
  ㈡被告上訴請求依刑法第59條減刑部分：
　　按刑法第59條所謂「犯罪之情狀可憫恕」，本係指審酌刑法
    第57條各款所列事項以及其他一切與犯罪有關之情狀之結果
    ，認其犯罪足堪憫恕者而言，必須犯罪另有特殊之原因與環
    境等，因在客觀上顯然足以引起一般同情、憐憫，審判者必
    須經通盤考量案發時之所有情狀後，認為縱予宣告法定最低
    度刑猶嫌過重者，始有其適用。經查，被告除本案所涉10次
    犯行外，另有次數非少之犯行，經臺灣高雄地方檢察署以10
    9年度偵字第10128號等起訴，現於臺灣高雄地方法院審理中
    ，被告所涉犯行甚多，被害人人數及受詐騙金額非少，被告
    雖於本案並非擔任集團核心角色，且非實際施以詐騙之人，
    於本院審理期間亦與告訴人甲○○、丁○○達成調解，有本院調
    解筆錄在卷可參（本院卷第141至142頁），被告並陳明需扶
    養需住院治療之幼子，然被告年輕力壯，且有工作能力，縱
    有經濟上壓力，亦應循正當途徑獲取生活所需，不應投機以
    此方式牟利，故難認被告所涉本案各次犯行，存有足以引起
    一般人同情之具體條件、特殊原因或環境，而有如量處法定
    最低刑度有情輕法重之情，應無刑法第59條酌減其刑之適用
    。
  ㈢被告上訴請求從輕量刑部分：
    按刑罰之量定，屬法院自由裁量之職權行使，應審酌刑法第
    57條所列各款事由及一切情狀，為酌量輕重之標準；又在同
    一犯罪事實與情節，如別無其他加重或減輕之原因，下級審
    量定之刑，亦無過重或失輕之不當情形，則上級審法院對下
    原審法院之職權行使，原則上應予尊重。經查，原判決業已
    審酌洗錢防制法第16條第2項減刑規定，及刑法第57條各款
    規定適用，就被告量刑及定應執行刑詳為審酌並敘明理由，
    並未逾越法定刑度，復未濫用自由裁量之權限，所為量刑核
    無不當或違法；另參酌被告本案所犯加重詐欺犯行，最輕法
    定本刑為有期徒刑1年以上7年以下，得併科新臺幣（下同）
    1百萬元以下罰金，本案被告及其所屬詐欺集團詐騙告訴人
    後，被告參與提領詐欺贓款數額非少，侵害非輕，原判決就
    被告所犯分別量處有期徒刑1年1月共7罪及1年2月共3罪，已
    屬低度量刑，且定應執行有期徒刑1年8月，實係基於限制加
    重原則，參酌被告犯罪類型、時間、罪質等，給予相當恤刑
    優惠，亦難認所定應執行刑有何違反內部界限之情，實難認
    有何量刑過重之情。至被告於本院審理期間，雖與告訴人甲○○及丁○○分別以12,000元及45,000元達成調解，然就告訴人
    甲○○部分，履行條件係自110年10月15日起，按月給付2千元
    ，告訴人丁○○部分，則自110年11月20日起，按月給付3千元
    ，有調解筆錄在卷可參（本院卷第141至142頁），依前揭調
    解條件，被告尚未實際賠償告訴人甲○○及丁○○任何款項，從
    而，雖本院量刑審酌時，就被告與告訴人甲○○及丁○○間是否
    達成調解之情況已與原審有異，然本院認此調解成立尚無礙
    於原審量刑及諭知沒收犯罪所得之認定，亦即尚無從輕抑或
    免予宣告沒收之情。又被告於本院業與告訴人甲○○及丁○○達
    成調解，且依該調解內容被告將分自110年10月及11月起逐
    月履行調解條件，日後檢察官執行時，被告如已將犯罪所得
    之全部或一部返還告訴人甲○○及丁○○，檢察官自無庸執行沒
    收被告已實際合法返還告訴人甲○○及丁○○部分之犯罪所得；
    至於經檢察官執行沒收部分，告訴人甲○○及丁○○得依刑事訴
    訟法第473條規定聲請發還沒收物，或由檢察官依職權發還
    ，附此敘明。
  ㈣綜上所述，被告上訴無理由，應予駁回。
四、臺灣橋頭地方檢察署以110年度偵字第8396號移送本院併案
    審理部分，與起訴如附表一所示犯罪事實為相同事實，本院
    自應併予審理。
據上論結，應依刑事訴訟法第368條、第373條，判決如主文。
本案經檢察官陳鼎文提起公訴及移送併辦（109年度少連偵字第1
73號），檢察官陳立興追加起訴及移送併辦（109年度偵自第131
24號），檢察官陳俐吟移送併辦（110年度偵字第8396號），檢
察官子○○到庭執行職務。
中　　華　　民　　國　　110 　年　　9 　　月　　28　　日
            刑事第八庭　  審判長法　官　林  清  鈞
                                法　官　郭  瑞  祥
                                法　官　簡  婉  倫
以上正本證明與原本無異。
如不服本判決應於收受送達後20日內向本院提出上訴書狀，其未
敘述上訴理由者，並得於提起上訴後20日內向本院補提理由書(
均須按他造當事人之人數附繕本)「切勿逕送上級法院」。
                                書記官  林　書　慶
中　　華　　民　　國　　110 　年　　9 　　月　　29　　日
　　　　　　　　　　　　　　　　
附錄本案論罪科刑法條：
中華民國刑法第339條之4
犯第339條詐欺罪而有下列情形之一者，處1年以上7年以下有期
徒刑，得併科1百萬元以下罰金：
一、冒用政府機關或公務員名義犯之。
二、三人以上共同犯之。
三、以廣播電視、電子通訊、網際網路或其他媒體等傳播工具，
    對公眾散布而犯之。
前項之未遂犯罰之。

洗錢防制法第14條
有第二條各款所列洗錢行為者，處7年以下有期徒刑，併科新臺
幣5百萬元以下罰金。
前項之未遂犯罰之。
前二項情形，不得科以超過其特定犯罪所定最重本刑之刑。
附件：
臺灣彰化地方法院刑事判決
109年度原訴字第23號
                                     110年度訴字第76號
公　訴　人　臺灣彰化地方檢察署檢察官
被　　　告　乙○○　男　(民國00年0月00日生)
　　　　　　　　　　身分證統一編號：Z000000000號
　　　　　　　　　　住○○市路○區○○街00號
指定辯護人　本院公設辯護人陳志忠
上列被告因加重詐欺等案件，經檢察官提起公訴（109年度偵字
第9963號、第10050號、第10652號）、追加起訴（109年度偵字
第13124號）及移送併辦審理（109年度少連偵字第173號、109年
度偵字第13124號），本院依簡式審判程序，合併判決如下：
    主  文
乙○○犯如附表一、二主文欄所示之罪，各處如所示之刑及沒收。
應執行有期徒刑壹年捌月。
　　犯罪事實
一、乙○○為「金蘋果」所屬之詐欺集團成員，擔任「車手」之工
    作，負責前往各ATM提領詐騙集團詐騙得來之款項（參與犯
    罪組織部分，未據起訴）。
二、乙○○及所屬詐欺集團其他成員，共同意圖為自己不法之所有
    ，基於三人以上共同詐欺取財、洗錢之犯意聯絡，分別為以
    下之行為：
  ㈠詐欺集團成員於附表一所示之時間，以所示之方式，向甲○○
    、丁○○、己○○、辛○○、癸○○、邱○○行騙，他們因而陷於錯誤
    ，將所示之金額，匯入所示之人頭帳戶內。詐欺集團成員「
    海綿寶寶」、「水箭龜」、不詳暱稱之人，於民國109年4月
    11日某時許，以易信指示乙○○於當日中午，在高雄市某不詳
    地點，拿取所示之人頭帳戶提款卡，並指示乙○○前往領款，
    並將取得款項轉交給莊○○（本院業已審結），再由莊○○將款
    項另轉交給詐騙集團成員「黃○○」，因而成功掩飾、隱匿詐
    欺不法所得之去向。
　㈡詐欺集團成員於附表二所示之時間，以所示之方式，向戊○○
    、壬○○、丙○○、庚○○行騙，他們因而陷於錯誤，將所示之金
    額，匯入所示之人頭帳戶內。詐欺集團成員「海綿寶寶」、
    「水箭龜」、不詳暱稱之人，於109年4月15日某時許，以易
    信指示乙○○於在高雄市某不詳地點，拿取所示之人頭帳戶提
    款卡，並指示乙○○前往領款，並將取得款項交給不詳詐騙集
    團成員，因而成功掩飾、隱匿詐欺不法所得之去向。
　　理  由
一、前揭犯罪事實，業經被告乙○○迭於偵查、本院審理時自白在案，互核相符，且經證人即同案被告莊○○、蔡○○、陳○○、何○○、證人即附表一、二所示之被害人兼或於警詢、偵查中證述明確，復有自動櫃員機監視器翻拍照片、便利商店監視器翻拍照片、員警蒐證照片、被害人提出之行動電話畫面翻拍照片、相關匯款資料、網路轉帳明細、存摺影本、附表一、二所示人頭帳戶開戶資料及交易明細在卷可以證明，足見被告前揭任意性之自白與事實相符。從而，本案事證明確，應依法論科。
二、論罪科刑：
　㈠核被告如附表一、二所示所為，均係犯洗錢防制法第14條第1項之洗錢罪，及刑法第339條之4第1項第2款之三人以上共同詐欺取財罪（公訴人於本院審理時，業已更正本案構成洗錢防制法第14條第1項之洗錢罪，基於檢察一體原則，本院應受更正後之法條拘束）。 
　㈡又被告就上開犯行，與犯罪事實欄所示之人，有犯意聯絡與行為分擔，應為共同正犯。
　㈢另被告持人頭帳戶之提領工具前往提款，雖有多次提領行為，但被告是共同基於單一提領之主觀犯意，於緊密之時間、地點提領詐騙所得，侵害同一財產法益，應屬接續犯之一罪。
　㈣再被告以一行為，同時觸犯上開罪名，為想像競合犯，應從一重之加重詐欺罪處斷。
　㈤又被告所犯上開各罪，犯意各別、行為互異，應分論併罰之。
　㈥被告就上開洗錢犯行，已於本院審理時自白在案，應依洗錢防制法第16條第2項減輕其刑（雖然此部分之犯行為想像競合犯，應從一重論以加重詐欺取財罪，但想像競合犯本質為數罪，在決定處斷刑時，仍應考慮輕罪之加重、減輕其刑之規定，因為這樣才能比較何者為較重之刑，且決定輕罪封鎖效果之量刑下限）。
  ㈦爰審酌被告不思以合法手段賺取財富，竟加入詐欺集團，擔任車手之角色，謀求不法利益，此一犯罪動機實屬可議，此一提領詐欺款項，並轉交給其他詐欺集團成員之行為，形成金流斷點，進而掩飾、隱匿犯罪所得，造成後續追查困難，亦使詐欺集團得以確保不法利得，犯罪情節非輕，另考量被告並非集團內最主要的核心角色，而本案被害人被騙金額甚鉅，被告雖然表示有意願賠償被害人，但因為被告在另案審理時，已與該案之多位被害人達成和解，分期賠償部分損失，且正受民事強制執行，已無能力再與本案被害人和解（見本院卷第327頁至第347頁之和解筆錄、執行命令），可見被告雖有賠償之心，但無法實際彌補損害，另斟酌被告於犯罪後坦承全部犯行，態度甚佳，其於本院審理時自述：我的學歷是專科肄業，已婚，育有7個月的小孩，我目前跟太太、小孩、爸爸及爺爺同住，我是單親家庭長大的孩子，我目前從事輕鋼架隔間，月薪約新臺幣（下同）3～4萬元，當時有欠錢，在網路上找工作，之後才知道是擔任車手；希望給我一次機會，讓我可以工作，償還被害人，將傷害降到最低，也讓我可以繼續照顧家庭等語之教育程度、家庭生活狀況、犯罪動機及量刑意見，另斟酌被害人己○○表示：請依法審判，讓被告等人可以依法賠償，不願意原諒被告，亦未獲得賠償等語，被害人邱○○表示：我遭詐騙後，導致財務發生困難，生活陷入困境，被告等人嚴重破壞社會和諧互信關係及個人生存條件，請從重量刑，以正社會風氣等語之意見，被害人丁○○表示：希望法院替我討回損失的款項，那是我的辛苦錢，因為此次詐騙，騙走我戶頭大多數的生活費用，讓我這些日子很不好過，懇求法院為受害者討回公道等詞之意見（見本院卷第97頁至第103頁之被害人意見調查表），辯護人請求本院從輕量刑、公訴人對於量刑並無意見、本案被害人遭詐騙金額差異、被告於本案案發之前，未曾因詐欺案件，遭判處罪刑之前科紀錄等一切情狀，分別量處如附表一、二主文欄所示之刑。
  ㈧又刑法第50條、第51條並未明文規定在個案中應該如何量定應執行之刑，對此，本院認為數罪併罰案件定應執行刑之目的在於「罪責原則」及「特別預防」之考量，刑罰之一般預防功能，將使行為人淪為「警惕世人」的工具（手段），侵害人性尊嚴（刑罰的一般預防功能在於立法者所設定的法定刑的本身），不應該在量刑或定應執行刑予以考慮，而經過此一特別之量刑程序，方能充分反應各行為整體之不法內涵，進而進行充分且不過度的罪責評價，尤其是各宣告刑對於行為人的刑罰意義，也應該充分考量行為人本身的人格特性及刑罰經濟原則，過重的刑罰反而無法達到教化之目的，更有可能違反比例原則。此外，本院亦認刑法第57條所規定之各款量刑事由，就同一事由在定應執行之刑時予以再次評價，並不違反「雙重評價禁止」，主要的理由在於兩者的制度目的不同，在決定宣告刑時，法院應該考量宣告刑之處遇是否合乎罪責原則與特別預防功能，在罪責框架基礎內決定具體刑度，但在決定應執行刑時，則是出於整體刑罰執行的考量，行為人的人格罪責，已經在各罪宣告刑累加的上限下，作為得減輕應執行之刑之事由，尤其是行為人所犯數罪的犯罪特質，總和的累加觀察，更可以充分反應行為人的主觀法敵對意思，以及法益侵害的總體威脅程度。因而斟酌本案被告所犯分屬加重詐欺取財、洗錢罪，犯罪罪質同一、犯罪手法雷同、犯罪時間相近，被告擔任車手，本案被害人人數高達10人，整體財產法益侵害程度非輕，但被告僅參與2天的提領行為，且於犯罪後坦承全部犯行，又有上述家庭生活與經濟狀況等一切情狀，定應執行之刑如主文所示。
三、關於沒收：
　㈠犯罪工具：上開人頭帳戶之提領工具，並未扣案，本院考量此些帳戶業經凍結，無法繼續使用，不再具有充作人頭帳戶使用之危害性，已無預防再犯之必要，而此些提領工具僅為帳戶使用之表徵，本身價值低廉，基於比例原則之考量，爰不予宣告沒收、追徵（犯罪工具為裁量沒收）。
　㈡犯罪所得：被告於警詢表示，其可賺取實際提領款項1％之報酬，但因本案涉及多名被害人匯款，被告擔任車手提領之金額，未必等同於被害人受騙匯款之金額，故只能依法進行估算，本院估算之基礎如下：
　⒈就附表一部分，原則上以被害人受騙匯款之金額，作為各次不法利得沒收之估算基礎，且以4捨5入之方式計算，避免執行困難。而此部分總提領金額，經計算後，小於被害人實際受騙匯款之金額，本院即以被告整體提領金額，作為估算基礎上限，也就是說，此部分不法利得沒收的範圍，不超過被告實際提領的金額，但因附表一涉及多名被害人，為避免計算困難，故在各次提領之最後1名被害人中，進行扣減，避免「超額沒收」。  
　⒉如附表二所示被告各次提領之金額，與被害人實際受騙匯款之時間、金額大致相同，此部分即以被告實際提款之金額，作為不法利得估算之基礎。
　⒊據此計算，被告實際獲得之不法利得，並未扣案、實際合法發還被害人，均應依法宣告沒收，於全部或一部不能沒收或不宜執行沒收時，追徵其價額如各該附表一、二主文欄所示。
　㈢洗錢標的沒收：
  ⒈按犯洗錢防制法第14條之罪，其所移轉、變更、掩飾、隱匿、收受、取得、持有、使用之財物或財產上利益，沒收之，同法第18條第1項前段定有明文。此一新增條文，擴大沒收的範圍，除了犯罪工具、犯罪所得的沒收外，亦兼及「被洗的錢」，以符合國際規範（可參考立法理由：修正第1項如下：㈠FATF40項建議之第4項建議：各國應立法允許沒收洗錢犯罪行為人洗錢行為標的之財產）。
  ⒉但依刑法第11條規定：「本法總則於其他法律有刑罰、保安
    處分或沒收之規定者，亦適用之。但其他法律有特別規定者
    ，不在此限。」上開洗錢標的沒收的規定，雖然屬於特別法
    ，應該優先於刑法的適用，但關於被害人優先（刑法第38條
    之1第5項）、過苛條款（刑法第38條之2第2項），洗錢防制
    法沒有特別排除之明文，依據刑法第11條前段之規定，自得
    加以適用。
　⒊本案洗錢標的並未扣案，本院考量被告並非詐騙集團核心人物，所提領款項隨即全數交給上游，且領取的報酬不高，與洗錢標的金額甚有落差，若沒收洗錢標的，應屬過苛，經裁量後，依據刑法第38條之2第2項之規定，應不予宣告沒收、追徵。
　㈣至於附表一、二所示人頭帳戶內，尚有餘額，此部分或為未
    及提領之款項，或為被告提領「整數金額」後尚餘之款項，
    金額不高，並非洗錢防制法第18條第2項擴大利得沒收之範
    圍，在此指明。
四、關於移送併辦部分：臺灣彰化地方檢察署檢察官移請併辦部
    分（109年度少連偵字第173號、109年度偵字第13124號），
    與如附表一所示已起訴、上開論罪部分，為事實上同一案件
    ，本院自得予以審理。
五、同案被告何○○、陳○○本院另行審結，其餘被告，本院業已審
    結。
六、依刑事訴訟法刑事訴訟法第273條之1第1項、第299條第1項
    前段，判決如主文。
本案經檢察官陳鼎文提起公訴、移送併辦（109年度少連偵字第1
73號），檢察官陳立興追加起訴及移送併辦（109年度偵字第131
24號），檢察官陳昭蓉到庭執行職務。
中　　華　　民　　國　　110 　年　　4 　　月　　12　　日
                  刑事第五庭  法  官  陳德池
以上正本證明與原本無異。
如不服本判決應於收受判決後20日內向本院提出上訴書狀，並應
敘述具體理由。其未敘述上訴理由者，應於上訴期間屆滿後20日
內向本院補提理由書(均須按他造當事人之人數附繕本)「切勿逕
送上級法院」。
告訴人或被害人對於判決如有不服具備理由請求檢察官上訴者，
其上訴期間之計算係以檢察官收受判決正本之日期為準。
中　　華　　民　　國　　110 　年　　4 　　月　　12　　日
                              書記官  陳孟君
附錄論罪科刑法條全文：
洗錢防制法第2條
本法所稱洗錢，指下列行為：
一、意圖掩飾或隱匿特定犯罪所得來源，或使他人逃避刑事追訴
    ，而移轉或變更特定犯罪所得。
二、掩飾或隱匿特定犯罪所得之本質、來源、去向、所在、所有
    權、處分權或其他權益者。
三、收受、持有或使用他人之特定犯罪所得。

洗錢防制法第14條
有第二條各款所列洗錢行為者，處7年以下有期徒刑，併科新臺
幣5百萬元以下罰金。
前項之未遂犯罰之。
前二項情形，不得科以超過其特定犯罪所定最重本刑之刑。

中華民國刑法第339條之4 第1項
犯第339條詐欺罪而有下列情形之一者，處1年以上7年以下有期
徒刑，得併科1百萬元以下罰金：
一、冒用政府機關或公務員名義犯之。
二、三人以上共同犯之。
三、以廣播電視、電子通訊、網際網路或其他媒體等傳播工具，
    對公眾散布而犯之。
附表一：（109年度原訴字第23號）
編號 詐騙過程 提款過程 主文 1 （被害人甲○○） 詐騙集團成員於109年4月11日下午3時48分許，撥打電話給甲○○，佯稱係MOMO購物網站客服人員，因操作錯誤，誤將甲○○設為經銷商，須操作銀行APP解除信用卡支付等語，致甲○○陷於錯誤，依指示分別於同日下午3時52分許起，接續匯款4萬9,987元、1萬8,132元，至李○○之元大商業銀行帳號00000000000000號帳戶內（合計6萬8,119元）。 乙○○於下列時間、地點，持李○○左列銀行帳戶之金融卡，提領所示之金額： ⒈於109年4月11日下午3時56分許起，在位於高雄市○○區○○○路000號之高雄銀行總行，接續提領9萬9,900元。 ⒉於同日下午4時6分許起，在位於高雄市○○區○○○路000號之陽信商業銀行○○分行，接續提領4萬3,000元。   乙○○犯三人以上共同詐欺取財罪，處有期徒刑壹年貳月。 犯罪所得新臺幣陸佰捌拾元，沒收之，於全部或一部不能沒收或不宜執行沒收時，追徵其價額。 2 （被害人丁○○） 詐騙集團成員於109年4月11日下午3時7分許，撥打電話給丁○○，佯稱係MOMO購物網站客服人員，因出貨時貼錯單據，將被扣款1萬2,000元，須按行動電話簡訊所載序號輸入轉帳帳號及金額以止付等語，致丁○○陷於錯誤，依指示於同日下午4時許，匯款4萬9,987元，至李○○之上開元大商業銀行帳戶內。  乙○○犯三人以上共同詐欺取財罪，處有期徒刑壹年壹月。 犯罪所得新臺幣伍佰元，沒收之，於全部或一部不能沒收或不宜執行沒收時，追徵其價額。 3 （被害人己○○） 詐騙集團成員於109年4月11日下午3時18分許，撥打電話給己○○，佯稱係小三美日購物網人員，誤將賴怡君設定為高級會員，需操作ATM解除設定，己○○因而陷於錯誤，於同日下午4時許，以ATM轉帳2萬5,035元，至李○○之同上元大商業銀行帳戶內。  乙○○犯三人以上共同詐欺取財罪，處有期徒刑壹年壹月。 犯罪所得新臺幣貳佰肆拾玖元，沒收之，於全部或一部不能沒收或不宜執行沒收時，追徵其價額。 4 （被害人辛○○） 詐騙集團成員於109年4月11日晚間8時24分許，撥打電話給辛○○，佯稱係MOMO購物網站人員，因作業疏失將連續扣款，需操作ATM解除設定等語，辛○○因而陷於錯誤，於同日晚間9時46分許起，至9時57分許，以ATM轉帳、存款之方式，接續轉出11萬9,983元，至李○○之中國信託商業銀行帳號000000000000號帳戶內。 乙○○於下列時間、地點，持李○○之左列帳戶金融卡，提領所示之金額： ⒈於109年4月11日晚間9時57分許起，在位於高雄市○○區○○○路000號之高雄銀行，提領8萬9,900元。 ⒉於同日晚間10時許起，在位於高雄市○○區○○○路00號之中國信託商業銀行博愛分行，提領13萬元。 ⒊於翌日（12日）凌晨0時47分許，在位於高雄市○○區○○○路000號之中國信託商業銀行○○分行，提領2萬元。 乙○○犯三人以上共同詐欺取財罪，處有期徒刑壹年貳月。 犯罪所得新臺幣壹仟貳佰元，沒收之，於全部或一部不能沒收或不宜執行沒收時，追徵其價額。 5 （被害人癸○○） 詐騙集團成員於109年4月11日晚間8時50分許，撥打電話給癸○○，佯稱係MOMO購物網站人員，因之前購物設定為分期付款，將被連續扣款，需操作網路銀行解除設定等語，癸○○因而陷於錯誤，於109年4月12日凌晨0時20分許，以網路銀行匯款3萬9,987元，至李○○之上開中國信託商業銀行帳戶內。  乙○○犯三人以上共同詐欺取財罪，處有期徒刑壹年壹月。 犯罪所得新臺幣肆佰元，沒收之，於全部或一部不能沒收或不宜執行沒收時，追徵其價額。 6 （被害人邱○○） 詐騙集團成員於109年4月4日下午某時許，撥打電話給邱○○，佯稱係好買寶貝HerBuy網路購物人員，因作業疏失，多消費一筆訂單，需操作ATM以協助退款等語，邱○○因而陷於錯誤，於109年4月12日凌晨0時9分許，至0時31分許，以ATM接續匯款8萬65元，至李○○之同上中國信託商業銀行帳戶內。  乙○○犯三人以上共同詐欺取財罪，處有期徒刑壹年貳月。 犯罪所得新臺幣柒佰玖拾玖元，沒收之，於全部或一部不能沒收或不宜執行沒收時，追徵其價額。 
附表二：（110年度訴字第76號）
編號 詐騙過程 提款過程 主文 1 （被害人戊○○） 詐騙集團成員於109年4月15日下午5時45分許，撥打電話給戊○○，佯稱係台新銀行客服人員，將退款戊○○之前遭詐騙的款項，須匯款確認身份等語，致戊○○陷於錯誤，依指示於同日下午6時30分許，匯款8,090元，至江○○之華南銀行帳號000000000000號帳戶。 乙○○於109年4月15日下午6時42分許，在位於高雄市○○區○○○路00號之陽信銀行○○分行，持江○○左列銀行帳戶金融卡，提領8,000元。 乙○○犯三人以上共同詐欺取財罪，處有期徒刑壹年壹月。 犯罪所得新臺幣捌拾元，沒收之，於全部或一部不能沒收或不宜執行沒收時，追徵其價額。 2 （被害人壬○○） 詐騙集團成員於109年4月15日下午5時40分許，撥打電話給壬○○，佯稱其日前網路購物誤刷多筆金額，須操作ATM匯款以確認身份等語，致壬○○陷於錯誤，依指示於同日晚間6時51分許，匯款1萬9,988元，至江○○之上開華南銀行帳戶內。 乙○○於109年4月15日晚間6時56分許，在上開陽信銀行○○分行，持前開金融卡，提領2萬元。 乙○○犯三人以上共同詐欺取財罪，處有期徒刑壹年壹月。 犯罪所得新臺幣貳佰元，沒收之，於全部或一部不能沒收或不宜執行沒收時，追徵其價額。 3 （被害人丙○○） 詐騙集團成員於109年4月15日下午4時46分許，撥打電話給丙○○，佯稱係網路警察、中國信託商業銀行客服人員，將退回丙○○之前遭詐騙之款項，須匯款審核才能退款等語，丙○○因而陷於錯誤，於同日下午5時11分許，以網路匯款4萬9,986元，至江○○之上開華南銀行帳戶內。 乙○○於109年4月15日下午5時28分許，在位於高雄市○○區○○○路000號之花旗（台灣）銀行○○分行，持前開金融卡，接續提領5萬元。 乙○○犯三人以上共同詐欺取財罪，處有期徒刑壹年壹月。 犯罪所得新臺幣伍佰元，沒收之，於全部或一部不能沒收或不宜執行沒收時，追徵其價額。 4 （被害人庚○○） 詐騙集團成員於109年4月15日下午5時28分許，撥打電話給庚○○，佯稱係渣打銀行客服人員，將退回其之前匯款之款項，須先匯款用以銷帳才能退款等語，庚○○因而陷於錯誤，於同日晚間5時56分許，以網路轉帳2萬2,085元，至江○○之上開華南銀行帳戶內。 乙○○於109年4月15日晚間6時1分許起，在位於高雄市○○區○○○路000號之台灣銀行○○分行，持前開金融卡，接續提領2萬2,000元。 乙○○犯三人以上共同詐欺取財罪，處有期徒刑壹年壹月。 犯罪所得新臺幣貳佰貳拾元，沒收之，於全部或一部不能沒收或不宜執行沒收時，追徵其價額。